# 验证资本的货币资金存入银行有什么规定

提问人：yingqing_he 时间：2013-05-16 21:15:41
我最近有个客户需要验证资本，客户想把投入资本存在他们集团公司内的财务公司（经中国人民银行总行批准设立并经武汉市工商行政管理局登记注册的非银行金融机构），不知验证资本时存入银行是否有特别的规定。请高手给予多多指教。谢谢各位高手

回答人：chenyiwei
http://bbs.esnai.com/forum.php?m ... 121&pid=6641167